【裁判字號】    92,易,158
【裁判日期】    920409
【裁判案由】    恐嚇
【裁判全文】
臺灣臺北地方法院刑事判決                          九十二年度易字第一五八號
    公  訴  人  臺灣臺北地方法院檢察署檢察官
    被      告  乙○○
右列被告因恐嚇案件，經檢察官提起公訴（九十一年度偵字第二一０五二號），本院
判決如左：
    主  文
乙○○無罪。
    理  由
一、公訴意旨略以：被告乙○○與丙○○原為男女朋友關係，乙○○因不滿丙○○欲
    與其分手，竟於民國九十年（公訴人誤載為九十一年）十月十六日，在丙○○所
    開設位於臺北市○○○路一五九巷四六號一樓之「霆園聲卡拉ＯＫ」店內，要求
    丙○○應給付新台幣（下同）十萬元之分手費，丙○○簽立十萬元之本票予乙○
    ○後，乙○○竟基於恐嚇之犯意，向丙○○稱「如果沒拿到十萬元，就不讓她好
    過」等語，致生危害於丙○○之安全，因認被告乙○○涉犯刑法第三百零五條之
    恐嚇危害安全罪嫌等語。
二、按犯罪事實應依證據認定之，無證據不得推定其犯罪事實；不能證明被告犯罪者
    ，應諭知無罪之判決，刑事訴訟法第一百五十四條、第三百零一條第一項分別定
    有明文。又告訴人之告訴，本以使被告受刑事訴追為目的，故其陳述是否與事實
    相符，自應調查其他證據，以資審認，茍其所為攻擊之詞，尚有瑕疪，則在此瑕
    疵未予究明以前，即不能遽採為斷罪之基礎，最高法院著有六十九年台上字第一
    五三一號判例參照。又刑法第三百零五條恐嚇危害安全罪之成立，係以加害生命
    、身體、自由、名譽、財產之事恐嚇他人，致生危害於安全者要件，即必以對生
    命、身體、自由、名譽、財產有不法惡害之通知，使心生畏怖，並致生危害於安
    全者，始得以上開規定相繩，如係以非惡害之方法，則非此之所指。
三、公訴人認被告涉犯右揭罪嫌，主要係以告訴人丙○○之指訴、被告之部分自白曾
    向告訴人稱「如果沒拿到十萬元，就不讓她好過」及證人駱李金桂證稱被告曾向
    告訴人稱「如果沒拿到十萬元，就不讓她好過」等語為其主要論據。
四、訊據被告堅詞否認涉有右揭犯行，辯稱：伊有講「如果沒拿到十萬元，就不讓她
    好過」這句話，但伊的意思是要去法院告她，沒有要傷害丙○○的意思。伊之前
    有到警局去檢舉，打三次一一０電話報她違規營業，後來丙○○就找李金桂出來
    ，因為她開給伊的提款單日期是九十年十二月三十日，日期是星期日，沒有辦法
    提款，伊發現錯誤，要找她，她卻避不見面。在這之後，有到法院告她背信等語
    。經查：
（一）告訴人丙○○於檢察官訊問時指稱：乙○○恐嚇我要分手費十萬元，他就不會
      來找我及騷擾我的店，我於是簽立切結書，同意將十萬元以承接股份名義，在
      九十年十二月三十日前付清；他說只要他不鬧事，如有賺錢願給他十萬元，且
      當天簽了協議書，可是他不守約定，每天打電話來鬧，又在店口處戴安全帽站
      在門口，使店的生意不好等語（九十一年六月六日、九十一年十月二十九日筆
      錄）；又其於本院審理時證稱：（問：不讓妳好過是何意思？）他就會找我店
      裡的麻煩，會去檢舉我，常常來鬧，有時候戴著安全帽或墨鏡在店門口，或打
      電話來鬧，查我電話紀錄跟誰聯絡。（問：被告對妳說這句話時有沒有要傷害
      妳？）講這句話時沒有說要傷害我或打我，有跟我說店不讓我開，不讓我店經
      營下去，因為他之前有打過我，我會害怕。他有去檢舉我們沒有營業執照，檢
      舉三次等語（九十二年三月二十六日筆錄）。綜觀上開告訴人之指述，被告並
      無對告訴人稱欲對其「生命、身體、自由、名譽、財產」將有何加害之舉，已
      難認被告係以何種加害「生命、身體、自由、名譽、財產」之惡害通知告訴人
      ，而被告對告訴人稱「如果沒拿到十萬元，就不讓她好過」之意，應係指告訴
      人經營之店沒有營業執照，被告要以檢舉或以奇怪之方式使其無法營業，並非
      指被告將對告訴人施加「生命、身體、自由、名譽、財產」之惡害而言。
（二）又證人駱李金桂於偵查中證稱：乙○○打電話給我說要與丙○○分手，要我去
      作見證。乙○○說要十萬元才願意分手，我就幫他們擬切結書，三個月後才給
      劉先生十萬元，這段期間劉先生不可來鬧，劉先生有答應，羅小姐當天開了一
      張郵局十萬元本票（應係提款單）給劉先生等語（九十一年時月二十九日筆錄
      ）；證人甲○○於本院審理時證稱：被告沒有說要傷害的意思，是說要告丙○
      ○，有寫切結書，因為提款單日期是星期日，被告要找丙○○出來解決這個問
      題，丙○○都不理，所以被告才要告她等語（本院九十二年三月二十六日筆錄
      ）。由證人駱李金桂及甲○○之證述，益證被告對告訴人稱「如果沒拿到十萬
      元，就不讓她好過」之意，應係指告訴人經營之店沒有營業執照，被告要以檢
      舉或以奇怪之方式使其無法營業，並非指被告將對告訴人施加「生命、身體、
      自由、名譽、財產」之惡害。
（三）參以被告就上開十萬元提款單對告訴人丙○○提出背信告訴，經公訴人以罪嫌
      不足而不起訴處分確定，有臺灣臺北地方法院檢察署檢察官九十一年度偵字第
      一六二０三號不起訴處分書一份在卷可憑。且依社會通常觀念，無營業執照之
      商業經營者遭人檢舉違規營業，對商業經營者而言亦屬「不好過」之意，尚難
      以被告對告訴人稱「如果沒拿到十萬元，就不讓她好過」之言，遽認為乃被告
      欲對告訴人施加「生命、身體、自由、名譽、財產」之惡害通知。是被告辯稱
      伊的意思是要去法院告她，沒有要傷害丙○○的意思等語，尚堪採信。
五、綜上所述，被告所為，核與刑法第三百零五條恐嚇危害安全罪之構成要件尚屬有
    間。此外，復查無其他積極證據，足認被告確有恐嚇危害安全之行為，不能證明
    被告犯罪，自應諭知無罪之判決。
據上論斷，應依刑事訴訟法第三百零一條第一項，判決如主文。
本案經檢察官孫小萍到庭執行職務
中      華      民      國    九十二    年      四      月      九      日
                                      臺灣臺北地方法院刑事第四庭
                                          法  官  楊  晉  佳
右正本證明與原本無異。
如不服本判決，應於判決送達後十日內，向本院提出上訴狀。
                                          書記官  陳  惠  娟
中      華      民      國    九十二    年      四      月十      日


司法院資訊處製作；財團法人民間司法改革基金會備份。
